--- type:NormalExercise lang:r xp:100 skills:4 key:1a1353d859
## 寫 SQL 查詢

走到這裡，你已經是一位能夠自在使用 R 語言整理資料框的高額賞金海賊！最後一個練習我們介紹 R 語言的 [`sqldf`](http://www.rdocumentation.org/packages/sqldf/versions/0.4-7.1) 套件，載入套件以後你就可以使用 [`sqldf()`](http://www.rdocumentation.org/packages/sqldf/versions/0.4-7.1/topics/sqldf) 函數，它能夠讓你寫 SQL 查詢來整理資料框，這對原本就擅長使用 SQL 查詢語法的海賊們無疑是個天大好消息！

```{r}
library(sqldf)
sqldf("your sql query here...")
```

*** =instructions
- 完成第一個 SQL 查詢將草帽海賊團賞金高於 1 億貝里的船員選出來，並指派給一個資料框 `straw_hat_high_bounty`。
- 將 `straw_hat_high_bounty` 輸出在 R Console。
- 完成第二個 SQL 查詢將角色設定與惡魔果實資料框做**左外部聯結** （LEFT JOIN），並指派給一個資料框 `straw_hat_df_devil_fruit`。
- 將 `straw_hat_df_devil_fruit` 輸出在 R Console。

*** =hint
- 第一個查詢 `WHERE` 條件要下為 `WHERE bounty > 100000000`。
- 第二個查詢要輸入 `LEFT JOIN straw_hat_devil_fruit ON straw_hat_df.name = straw_hat_devil_fruit.name`

*** =pre_exercise_code
```{r}
load(url("http://s3.amazonaws.com/assets.datacamp.com/production/course_1570/datasets/straw_hat_df.RData"))
load(url("http://s3.amazonaws.com/assets.datacamp.com/production/course_1570/datasets/straw_hat_devil_fruit.RData"))
```

*** =sample_code
```{r}
# straw_hat_df 與 straw_hat_devil_fruit 已預先載入

# 載入 sqldf 套件
library(sqldf)

# 第一個查詢
straw_hat_high_bounty <- sqldf("SELECT * FROM straw_hat_df WHERE __ > __")

# 將 straw_hat_high_bounty 輸出在 R Console


# 第二個查詢
straw_hat_df_devil_fruit <- sqldf("SELECT straw_hat_df.*, straw_hat_devil_fruit.devil_fruit, straw_hat_devil_fruit.devil_fruit_type FROM straw_hat_df __ __ straw_hat_devil_fruit ON straw_hat_df.__ = straw_hat_devil_fruit.__")

# 將 straw_hat_df_devil_fruit 輸出在 R Console

```

*** =solution
```{r}
# straw_hat_df 與 straw_hat_devil_fruit 已預先載入

# 載入 sqldf 套件
library(sqldf)

# 第一個查詢
straw_hat_high_bounty <- sqldf("SELECT * FROM straw_hat_df WHERE bounty > 100000000")

# 將 straw_hat_high_bounty 輸出在 R Console
straw_hat_high_bounty

# 第二個查詢
straw_hat_df_devil_fruit <- sqldf("SELECT straw_hat_df.*, straw_hat_devil_fruit.devil_fruit, straw_hat_devil_fruit.devil_fruit_type FROM straw_hat_df LEFT JOIN straw_hat_devil_fruit ON straw_hat_df.name = straw_hat_devil_fruit.name")

# 將 straw_hat_df_devil_fruit 輸出在 R Console
straw_hat_df_devil_fruit
```

*** =sct
```{r}
msg = "&#30906;&#35469;&#26159;&#21542;&#26377;&#22312; `WHERE` &#26781;&#20214;&#21152;&#20837;&#36062;&#37329;&#39640;&#26044; 1 &#20740;&#35997;&#37324;&#65311;"
test_object("straw_hat_high_bounty",
            undefined_msg = msg,
            incorrect_msg = msg)

msg = "&#30906;&#35469;&#26159;&#21542;&#26377;&#22312; R Console &#36664;&#20986; `straw_hat_high_bounty`&#65311;"
test_output_contains("straw_hat_high_bounty",
                     incorrect_msg = msg)

msg = "&#30906;&#35469;&#26159;&#21542;&#26377;&#20351;&#29992; `LEFT JOIN` &#35486;&#27861;&#36914;&#34892;&#24038;&#22806;&#37096;&#32879;&#32080;&#65311;"
test_object("straw_hat_df_devil_fruit",
            undefined_msg = msg,
            incorrect_msg = msg)

msg = "&#30906;&#35469;&#26159;&#21542;&#26377;&#22312; R Console &#36664;&#20986; `straw_hat_df_devil_fruit`&#65311;"
test_output_contains("straw_hat_df_devil_fruit",
                     incorrect_msg = msg)

success_msg("&#24685;&#21916;&#20320;&#65281;&#20320;&#39640;&#36229;&#30340;&#36039;&#26009;&#26694;&#25972;&#29702;&#25216;&#24039;&#24050;&#32147;&#34987;&#28023;&#36557;&#21015;&#28858;&#37325;&#40670;&#36890;&#32221;&#28023;&#36042;&#65292;&#20320;&#30340;&#21517;&#34399;&#24050;&#32147;&#20659;&#36941;&#20102;&#26032;&#19990;&#30028;&#65292;&#19968;&#22580;&#29229;&#22890; One Piece &#30340;&#28023;&#19978;&#20882;&#38570;&#25925;&#20107;&#65281;")
```





